【裁判字號】    99,訴,3072
【裁判日期】    991231
【裁判案由】    毒品危害防制條例
【裁判全文】
臺灣板橋地方法院刑事判決              99年度訴字第3072號
公  訴  人  臺灣板橋地方法院檢察署檢察官
被      告  李信衛
指定辯護人  本院公設辯護人  吳天明
上列被告因毒品案件，經檢察官提起公訴（99年度偵緝字第2404
號），本院判決如下：
    主  文
李信衛所犯如附表所示之罪，應執行有期徒刑肆年。
    事  實
一、李信衛前曾有竊盜、違反麻醉藥品管理條例、槍砲彈藥刀械
    管制條例等前科紀錄，先於民國（下同）86年間，因違反麻
    醉藥品管理條例案件，經本院以86年度訴字第1465號判處有
    期徒刑6 月確定；又於87年間，因竊盜案件，經臺灣士林地
    方法院以87年度易字第580 號判處有期徒刑5 月確定，嗣上
    開2 罪，經臺灣士林地方法院以87年度聲字第890 號裁定應
    執行刑為有期徒刑9 月，於88年6 月10日執行完畢（其另於
    86年間，因公共危險案件，經臺灣士林地方法院判處拘役50
    日，於前開徒刑執行完畢後接續執行拘役，於88年7 月23日
    出監；於本案不構成累犯）；又李信衛前因施用毒品案件，
    經臺灣士林地方法院裁定送觀察、勒戒後，認有繼續施用毒
    品之傾向，再經同法院裁定令入戒治處所施以強制戒治，於
    92年4 月11日因強制戒治保護管束期滿，由臺灣士林地方法
    院檢察署檢察官於92年5 月8 日以92年度戒毒偵字第34號不
    起訴處分確定。李信衛於強制戒治執行完畢後5 年內，又因
    施用毒品案件，經臺灣士林地方法院檢察署檢察官以92年度
    毒偵字第1065號提起公訴，並經臺灣士林地方法院以92年度
    訴字第680 號判處有期徒刑1 年確定；另因竊盜、槍砲彈藥
    刀械管制條例等案件，經法院各判處有期徒刑10月、2 年、
    2 年、1 年10月確定，與上開毒品案件經減刑後定應執行有
    期徒刑合計為5 年2 月，於97年7 月18日因折抵刑期假釋，
    再接續執行罰金易服勞役之刑期，迄98年1 月11日出監付保
    護管束，現仍在保護管束中（於本案不構成累犯）。
二、詎李信衛未見悔悟，明知海洛因係毒品危害防制條例第2 條
    第2 項第1 款所定之第1 級毒品；亦明知安非他命係經行政
    院衛生署依藥事法規定明令公告禁止製造、調劑、輸入、輸
    出、販賣或陳列之毒害藥品，為禁藥。而該海洛因、安非他
    命等，均不得轉讓，竟仍分別基於轉讓第1 級毒品海洛因暨
    禁藥之犯意，於附表編號一至三所示之時、地無償提供少量
    之第1 級毒品海洛因，以及於附表編號四所示之時、地無償
    提供少量之禁藥安非他命予黃忠陽施用（相關細目詳參附表
    所示），嗣經警通知到案說明，因悉上情。
三、案經臺北市政府警察局大同分局移由臺灣士林地方法院檢察
    署報由臺灣高等法院檢察署檢察長核轉臺灣板橋地方法院檢
    察署檢察官偵查起訴。
    理  由
一、訊據被告李信衛坦承上述轉讓第1 級毒品海洛因暨轉讓禁藥
    之犯行不諱，核與證人黃忠陽於本院證述（詳後述之證述詳
    情，見本院99年12月20日審理筆錄）情節，互核相符，是被
    告於本院準備程序暨審理程序中所為轉讓第1 級毒品暨轉讓
    禁藥犯行之自白，核均與事實相符，足堪憑信。是本案事實
    證據充分確鑿，被告犯行明確，可以被認定，應予責罰。
二、論罪科刑之說明：
(一)、原起訴略以：被告意圖營利，分別基於販賣第1 級毒品海洛
    因、第2 級毒品安非他命之犯意，先於不詳時、地，向真實
    姓名年籍不詳之人販入數量不詳之海洛因、安非他命後，以
    其所持用之0000-000-000號、0000-000-000號行動電話與黃
    忠陽所持用之0000-000-000號行動電話聯繫交易時間、地點
    、金額後，分別於：
(1)、李信衛以其所持用之0000-000-000號行動電話與黃忠陽所持
    用之0000-000-000號行動電話聯繫，約定以新臺幣（下同）
    2,500 元之價格販賣海洛因1 包（8 分之1 錢、約0.45公克
    ）予黃忠陽，嗣於99年1 月11日0 時15分許，在黃忠陽位於
    臺北縣板橋市○○街103 號2 樓住處樓下交易完成；
(2)、李信衛以同上方式與黃忠陽約定以1,000 元之價格，販賣海
    洛因1 包（重量不詳）予黃忠陽，嗣99年1 月14日0 時40分
    許，在黃忠陽位於臺北縣板橋市○○街103 號2 樓住處樓下
    交易完成；
(3)、李信衛以同上方式與黃忠陽約定以2,500 元之價格，販賣海
    洛因1 包（8 分之1 錢、約0.45公克）予黃忠陽，嗣99年2
    月14日0 時14分許，在臺北縣中和市興南夜市附近某好樂迪
    KTV 門口交易完成；
(4)、李信衛以同上方式與黃忠陽約定以6,000 元之價格，販賣安
    非他命1 包（8 分之1 兩、約4.25公克）予黃忠陽，嗣99年
    2 月18日21時6 分許，在黃忠陽位於臺北縣板橋市○○街10
    3 號2 樓住處樓下交易完成。
(5)、上情以認被告李信衛有3 次販賣第1 級毒品海洛因（即如上
    (1)至(3)之行為）、有1 次販賣第2 級毒品安非他命（即如上
      (4)之行為）予黃忠陽施用。嗣經臺北市政府警察局大同分
      局依法通知到案說明，移送臺灣板橋地方法院檢察署檢察
      官偵查終結，因認被告李信衛涉犯毒品危害防制條例第4
      條第1 項、第2 項之販賣第1 級、第2 級毒品罪嫌，向本
      院提起公訴。
(二)、起訴認被告涉犯上述犯嫌，無非係以：被告李信衛供述其認
    識證人黃忠陽；證人黃忠陽證述被告確有販賣如上所述毒品
    之事實，暨門號：0000-000-000號於99年1 月11日、14日、
    2 月18日通聯記錄及通訊監察譯文，以及證人黃忠陽曾有施
    用第1 、2 級毒品前科事實等為其主要論據。
(三)、訊據被告李信衛矢口否認有何販賣第1 級、第2 級毒品予黃
    忠陽之犯行，辯稱略以：承認有檢察官所起訴之客觀事實，
    但只是原價轉讓沒有獲利等情，為自己做出辯解。本院指定
    為被告辯護之公設辯護人則提出以：本件被告固坦承於起訴
    書附表所示之時地，有交付起訴書附表編號1 至4 所示之海
    洛因及安非他命予黃忠陽，並向黃忠陽收取上開起訴書附表
    編號1 至4 所示之金錢等情不諱，惟矢口否認有何販賣犯行
    ，並稱：伊是將毒品原價轉讓給黃忠陽，並未從中獲取利潤
    ；證人黃忠陽於法院審理時，則改稱：伊有於起訴書附表編
    號1 至4 所示之時地，向被告取得如附表編號1 至4 所示之
    海洛因及安非他命，惟被告係以原價撥給伊，應無賺伊的錢
    ，因伊知道被告之毒品係來自於伊朋友邱泰諱（綽號「蟾蜍
    」）之人，而邱泰諱賣給每個人的毒品價錢都一樣，且邱泰
    諱僅販賣一定數量以上的毒品，伊因為錢不夠，無法直接向
    邱泰諱購買毒品，才會請求被告將所購得之毒品中，以原價
    轉賣部分毒品給伊，至伊於警詢及偵查中，僅係依照通聯譯
    文內容陳述交易的內容，實則被告僅是原價轉讓給伊，並非
    販賣云云，是證人黃忠陽業已翻異前詞，改稱被告李信衛僅
    係原價轉讓毒品予伊並未販賣毒品予伊施用，與被告李信衛
    所辯，大致相符等語，為被告作出事實暨法律上之辯護。
(四)、因就如上被告之辯解暨辯護意旨查析，本件爭執者，應為被
    告有無販賣第1 級、第2 級毒品予證人黃忠陽？其餘客觀情
    狀等均為不爭執。
(五)、因查：
１、被告於警詢及偵查迄至本院審理終結為止均矢口否認有販賣
    第1 級、第2 級毒品等情。是以，被告於警詢及偵查均否認
    上開犯行，未曾自白，自無從以其供述即起訴之證據清單中
    ，關於被告供述，為被告不利之認定，合先敘明。
２、證人黃忠陽於本院明確證稱略以：「認識被告李信衛，2 、
    3 年前認識；99年1 、2 月間有施用毒品，海洛因跟甲基安
    非他命；（你在警察局、檢察官訊問時說，你在1 、2 月間
    曾經4 次跟被告拿毒品？）警察局及偵查時有提供譯文，我
    是依譯文內容及時間解釋情形；（99年1 月10日你說這次你
    跟被告拿1/8 錢海洛因、1.56公克的安非他命，錢還沒有給
    被告，後來你跟檢察官說，那天你只有跟被告拿海洛因給他
    2,500 元，前後不一，何者為真？）警察問我的時候為今年
    的3 月29日，距離99年1 月10日已經有2 、3 個月時間，我
    記憶不是很清楚，通常我跟李信衛拿毒品都是我有一個好朋
    友邱泰諱綽號蟾蜍，邱泰諱跟我說剛才李信衛跟他拿毒品，
    邱泰諱賣的數量至少1 錢以上，要2 萬元，我沒有那麼多錢
    ，所以當我知道李信衛有跟邱泰諱買毒品以後，我就叫李信
    衛按原價撥給我，當天1 月10日李信衛跟邱泰諱拿什麼毒品
    ，我就叫他用原價撥給我，所以我忘記是拿海洛因或安非他
    命，但我確實有跟他拿；（提示士檢99年度偵字第6446號卷
    第66頁99年1 月10日13時55分15秒通聯譯文予證人閱覽；你
    提到的「八年一班的小女生」是什麼？）海洛因，我那天沒
    有跟被告拿安非他命；（所以你跟檢察官講的才是對的？）
    是；（另有一次99年1 月14日你有跟被告拿1,000 元的海洛
    因，這次的情形跟你之前講的情形也是一樣嗎？）應該都是
    一樣；（被告有沒有賺你的錢？）沒有，有時被告沒有拿我
    的錢也會給我1 包海洛因，這次我有給被告1,000 元，他是
    原價給我，不可能賺我的錢，他是跟我朋友拿的，他拿多少
    錢我都知道；（99年2 月14日你說跟被告拿1/8 錢的海洛因
    給他2,000 元，這次的交易情形是否跟之前一樣？）都一樣
    ；（這次被告有賺你的錢嗎？）沒有；（99年2 月18日起訴
    書寫你跟被告拿1/8 兩安非他命，價值6 千元，這是你跟警
    察講的，但你跟檢察官說他是給你1/8 錢的安非他命，究竟
    數量為何？）是1/8 兩的安非他命，警訊時說的才對，檢察
    官問我時距離案發比較久；（這次被告有沒有賺你的錢？還
    是原價給你？）沒有，是原價給我，跟上述的情形一樣；（
    你和李信衛交情如何？）我們是買車認識的，普通；（你和
    李信衛之間除拿毒品之外，有無其他往來？）早期是買車認
    識，後來因彼此都有吸毒，偶爾他會來我家吸毒，我們就是
    吸毒的朋友；（你剛才說的邱泰諱，有沒有賺你的錢？）邱
    泰諱有沒有賺我的錢我不知道，因為他跟別人拿的成本是多
    少我不知道；（你如何能確定被告沒有賺你的錢？）邱泰諱
    賣給我及別人都是同樣價錢，如果邱泰諱跟李信衛私下有暗
    盤我就不知道，但我知道邱泰諱一定有一定金額以上的數量
    才會賣，而我的量太小，沒有辦法直接跟邱泰諱拿，我還有
    其他朋友，像是小路游順德也有跟邱泰諱拿，價錢我也都知
    道，也是跟被告拿的價錢一樣；（你跟被告拿毒品的價格有
    低於市價嗎？）有，如果沒有低於市價，我籌錢去找邱泰諱
    拿就好了；（海洛因的市價是多少？）1 錢2 萬元，我拿2,
    500 的話就是1/8 ；（這樣不是跟市價一樣嗎？）不一樣，
    差很多，因為我沒有辦法用2,500 元買到2 萬元那麼純的海
    洛因，如果一般只用2,500 元去買，會摻一半的葡萄糖；（
    你在警詢時也有提到小路、蟾蜍（邱泰諱），為何沒有提到
    剛才轉讓的情節？）警察沒有問我，警察只有拿通聯譯文出
    來問我，逐筆譯文的內容是什麼，並沒有問我這3 個人之間
    跟我的關係；（可是警詢時警察是以販賣的名詞請問你毒品
    來源，就算是以通聯譯文逐筆詢問，也應該會想到這中間的
    關係，你為何仍然沒有提到剛才的情節？）警察沒有問我背
    後的關係；（當時依照你剛才所講的情形，既然是你有求於
    被告，為何被告還要大費周章甘冒遭到查獲的極大風險，親
    自送那些毒品到你家給你？更何況依照你剛才所描述你和被
    告之間的關係，你們的交情根本沒那麼好？）我沒有車子，
    而且並不是每次都是被告送過來，有一次我曾經坐計程車到
    中和的好樂迪跟他拿，且我要求被告來10次，他可能只來1
    、2 次；（為何你和被告之間往來毒品的數量會用1/8 錢或
    1/8 兩來做單位？）因為我是以被告拿的價格直接除，而且
    毒品市場上的交易習慣都是以1/8 、1/4 ，我和小路、邱泰
    諱、被告之間的毒品往來就是習慣上用這個單位；被告稱：
    會這麼麻煩是因為邱泰諱是證人的朋友，我如果沒有送去給
    證人，我下次要跟誰買，因為邱泰諱是證人的朋友不是我的
    朋友，我是從證人家認識邱泰諱的。」等語（見本院99年12
    月20日審理筆錄），是依證人黃忠陽之證述及通訊監察譯文
    查悉，其有向被告拿暗語「八年一班的小女生」之海洛因，
    是可確認的，然對照證人之偵查證述與通訊監察譯文，探悉
    證人黃忠陽證述真意，並對照其與被告間之供述查悉，難認
    被告有任何之意圖營利之主觀犯意，充其所及僅屬無償移轉
    讓與之行為存乎其等間，復徵之本件並非毒品交易之現行犯
    ，且被告並未為警查獲任何毒品足供販賣，亦未持有任何與
    販賣毒品相關之工具，比如是分裝袋、電子秤及紀錄帳冊等
    物件，是本件並無積極證據足以證明被告主觀上有何營利之
    意圖以及客觀上之販賣事證，則觀之一般生活經驗，被告與
    證人所為之供、證述，難謂有何悖反論理與經驗法則之離經
    背義之情存在，要無疑義。即言之，證人黃忠陽於本院審理
    時所為證述，並無足資確切認定被告有販賣各該毒品之事實
    。固然證人有於警訊陳稱如起訴所指，惟分別勾稽警訊、偵
    查、本院中之證述悉之，其警偵訊之真意或未顯現，而該審
    判外之警訊筆錄、偵查筆錄並非全然相符，而無具有顯然可
    信之處，故均非得遽為被告不利之認定。綜據上述，證人於
    警訊證述，為無可採；復查並無任何足以認為證人於偵查中
    之證述有特別可信之情況存在，因認公訴所指，難為被告有
    販賣第1 級、第2 級毒品之認定。
３、再公訴人據憑以被告供述行動電話門號為其所持用，及證人
    證述行動電話門號為其所持用，而行動電話門號為被告所持
    用，暨被告確有以其行動電話門號與證人所持用之行動電話
    門號進行數次通聯之行動電話門號之通聯紀錄等，然公訴據
    以為憑之上開通聯紀錄，僅證明被告曾與證人有通話而後為
    取得各該毒品之情事，易言之，該紀錄事項仍不足以證明被
    告有販賣毒品行為，應無疑義。又刑事訴訟法第154 條明揭
    裁判證據主義之宗旨，該條所謂證據，係指合法之積極證據
    ，就犯罪事實能為具體之證明者而言。而所稱事實，不僅指
    犯罪行為而言，即犯罪之時、日、處所、態樣、結果等，舉
    凡關乎犯罪構成要素或資以辨別犯罪同一性之事項，均包括
    在內。
４、承上，毒品買受者之指證憑信性比較上甚為低落，真實性亦
    有待其他必要證據加以補強，已如前述。證人於警訊、偵訊
    時容有所稱以金錢向被告取得各該毒品之情事，然如上所述
    ，本案仍欠缺其他補強證據足資證明證人向被告購買第1 、
    2 級毒品之證述為真，自難僅憑證人於警、偵訊中所述，逕
    認被告有販賣第1 級、第2 級毒品之事實。本院復查無任何
    足資證明被告有販賣各該毒品之物件，應無從據以推論被告
    販賣各該毒品犯行。況且，販賣毒品之所謂販賣行為，係行
    為人基於營利之目的，而販入或賣出毒品而言。販賣毒品者
    ，其主觀上須有營利之意圖，且客觀上有販賣之行為，即足
    構成，至於實際上是否已經獲利，則非所問。即於有償讓與
    他人之初，係基於營利之意思，並著手實行，而因故無法高
    於購入之原價出售，最後不得不以原價或低於原價讓與他人
    時，仍屬販賣行為。必也始終無營利之意思，縱以原價或低
    於原價有償讓與他人，方難謂為販賣行為，而僅得以轉讓罪
    論處。故營利意圖為販賣毒品之必要構成要件，應於判決事
    實欄記載，並於理由欄敘明其依憑之證據及心證之理由。本
    件公訴所指被告販賣第1 、2 級毒品之犯行，並未舉出任何
    足以認為被告有何營利意圖之任何積極明確之證據可資為佐
    ，換言之，被告有何買低賣高之證據容或有所欠缺。因之，
    本案依檢察官所舉事證材料，尚無從確認被告確有公訴人所
    指販賣各該毒品予證人黃忠陽之犯行。
５、綜據上述，公訴所舉事證，尚未達於通常一般之人均不致有
    所懷疑，而得以確信為真實之程度。承上所述，本院迄查無
    相關事證足以證明被告有實施上揭販賣海洛因、安非他命之
    犯行存在，已如上述，自難遽認被告涉有販賣各該毒品罪名
    ；至檢察官所指證人黃忠陽並不知道其毒品上游邱泰諱販賣
    毒品有無獲利，亦不知邱泰諱與被告之間有無暗盤或其他協
    議，因此證人證言無從認定，被告交付毒品給證人客觀上有
    無獲利，證人黃忠陽與被告之間交情普通，而販賣毒品的罪
    責甚重，衡情被告並無在毫無利益可圖的情況下，甘冒被查
    緝之風險，無條件轉讓毒品給證人，且被告亦有毒品、槍砲
    等前科，應甚了解其中的利害關係，從而，本件應有販賣毒
    品之事實一情（見本院99年12月20日審判筆錄），容或誤會
    ，然如上所述，其基本社會事實仍屬相同，爰在同一起訴事
    實範圍內，變更檢察官起訴所引應適用法條而為審判。
(六)、核被告李信衛如附表所示犯行，各係犯毒品危害防制條例第
    8 條第1 項之轉讓第1 級毒品罪（附表編號一至三部分），
    以及藥事法第83條第1 項之轉讓禁藥罪（附表編號四部分）
    ；被告轉讓各該毒品、禁藥前持有各該毒品、禁藥之低度行
    為，各為轉讓各該毒品、禁藥之高度行為所吸收，均不另論
    罪。爰審酌被告犯罪之動機、目的、手段、轉讓第1 級毒品
    暨轉讓禁藥之行為所生危害、犯罪後態度等一切情狀，酌情
    分別量處如主文所示之刑，並定其應執行如主文所示【並詳
    參附表所示細目】。
據上論斷，應依刑事訴訟法第300 條、第299 條第1 項前段，毒
品危害防制條第8 條第1 項，藥事法第83條第1 項，刑法第11條
前段、第51條第5 款，判決如主文。
本案由檢察官陳豐年提起公訴，經檢察官蘇逸修到庭執行職務。
中    華    民    國    99    年    12    月    31    日
                  刑事第2 庭審判長法  官  王屏夏
                                  法  官  曹惠玲
                                  法  官  黎錦福
上列正本證明與原本無異。
如不服本判決，應於判決送達後10日內敘明上訴理由，向本院提
出上訴狀（應附繕本），上訴於臺灣高等法院。
                                  書記官  蔡麗春
中    華    民    國    99    年    12    月    31    日
附錄全部論罪法條：
毒品危害防制條例第8條
轉讓第一級毒品者，處1 年以上7 年以下有期徒刑，得併科新臺
幣1 百萬元以下罰金。
轉讓第二級毒品者，處6 月以上5 年以下有期徒刑，得併科新臺
幣70萬元以下罰金。
轉讓第三級毒品者，處3 年以下有期徒刑，得併科新臺幣30萬元
以下罰金。
轉讓第四級毒品者，處1 年以下有期徒刑，得併科新臺幣10萬元
以下罰金。
前四項之未遂犯罰之。
轉讓毒品達一定數量者，加重其刑至二分之一，其標準由行政院
定之。
藥事法第83條
明知為偽藥或禁藥，而販賣、供應、調劑、運送、寄藏、牙保、
轉讓或意圖販賣而陳列者，處7 年以下有期徒刑，得併科新臺幣
5 百萬元以下罰金。
犯前項之罪，因而致人於死者，處7 年以上有期徒刑，致重傷者
，處3 年以上12年以下有期徒刑。
因過失犯第1 項之罪者，處2 年以下有期徒刑、拘役或科新臺幣
30萬元以下罰金。
第1 項之未遂犯罰之。
附表：
┌───┬─────────────┬────────────┬───────┐
│編號  │行     為     時     地   │ 所   犯    法     條   │ 宣  告  刑   │
├───┼─────────────┼────────────┼───────┤
│一    │黃忠陽先以其所持用之0922-0│毒品危害防制條例第8 條第│犯轉讓第1 級毒│
│      │89-443號行動電話與李信衛所│1 項。                  │品罪，處有期徒│
│      │持用之0000-000-000號行動電│                        │刑壹年參月。  │
│      │話聯繫後，李信衛於99年1 月│                        │              │
│      │11日0 時15分許，在黃忠陽位│                        │              │
│      │於臺北縣板橋市○○街103 號│                        │              │
│      │2 樓住處樓下，無償轉讓第1 │                        │              │
│      │級毒品海洛因1 包（8 分之1 │                        │              │
│      │錢、約0.45公克）予黃忠陽施│                        │              │
│      │用。                      │                        │              │
├───┼─────────────┼────────────┼───────┤
│二    │黃忠陽先以其所持用之0922-0│同                   上 │同        上  │
│      │89-443號行動電話與李信衛所│                        │              │
│      │持用之0000-000-000號行動電│                        │              │
│      │話聯繫後，李信衛於99年1 月│                        │              │
│      │14日0 時40分許，在黃忠陽位│                        │              │
│      │於臺北縣板橋市○○街103 號│                        │              │
│      │2 樓住處樓下，無償轉讓微量│                        │              │
│      │（重量不詳）之第1 級毒品海│                        │              │
│      │洛因予黃忠陽施用。        │                        │              │
├───┼─────────────┼────────────┼───────┤
│三    │黃忠陽先以其所持用之0922-0│同                   上 │同        上  │
│      │89-443號行動電話與李信衛所│                        │              │
│      │持用之0000-000-000號行動電│                        │              │
│      │話聯繫後，李信衛於99年2 月│                        │              │
│      │14日0 時14分許，在臺北縣中│                        │              │
│      │和市興南夜市附近某好樂迪KT│                        │              │
│      │V 門口，無償轉讓第1 級毒品│                        │              │
│      │海洛因1 包（8 分之1 錢、約│                        │              │
│      │0.45公克）予黃忠陽施用。  │                        │              │
├───┼─────────────┼────────────┼───────┤
│四    │黃忠陽先以其所持用之0922-0│藥事法第83條第1 項。    │犯轉讓禁藥罪，│
│      │89-443號行動電話與李信衛所│                        │處有期徒刑柒月│
│      │持用之0000-000-000號、0987│                        │。            │
│      │-121-771號行動電話聯繫後，│                        │              │
│      │李信衛於99年2 月18日21時6 │                        │              │
│      │分許，在黃忠陽位於臺北縣板│                        │              │
│      │橋市○○街10 3號2 樓住處樓│                        │              │
│      │下，無償轉讓安非他命1 包（│                        │              │
│      │8 分之1 兩、約4.25公克）予│                        │              │
│      │黃忠陽施用。              │                        │              │
├───┴─────────────┴────────────┴───────┤
│應執行有期徒刑肆年。                                                        │
└──────────────────────────────────────┘

司法院資訊處製作；財團法人民間司法改革基金會備份。
